# 购买控股子公司负权益的会计处理

提问人：bigxia07 时间：2018-05-04 14:34:44
上述调整是母公司编合并报表时是否要这样调整，母公司的上一级母公司合并时是否也同时要做（假设100%控股）：资本公积-其他资本公积 160 贷：长期股权投资 160

回答人：chenyiwei
你的理解基本合理。假设更高一级母公司的合并报表层面有足够多的资本公积，则差额应冲减资本公积，但其明细科目为股本溢价，不是其他资本公积。

提问人：bigxia07 时间：2018-05-04 21:24:33
如果上一级母公司没有足够多的资本公积--股本溢价，是不是就冲盈余公积，不够的话再冲未分配利润

回答人：chenyiwei
是。